【裁判字號】    99,訴,255
【裁判日期】    990331
【裁判案由】    違反毒品危害防制條例
【裁判全文】
臺灣彰化地方法院刑事判決               99年度訴字第255號
公  訴  人  臺灣彰化地方法院檢察署檢察官
被      告  甲○○
上列被告因違反毒品危害防制條例案件，經檢察官提起公訴（99
年度毒偵字第58號），被告於準備程序進行中就被訴事實為有罪
之陳述，本院合議庭裁定改由受命法官獨任以簡式審判程序審理
，判決如下：
    主  文
甲○○施用第一級毒品，累犯，處有期徒刑拾月。
    事  實
一、甲○○前於民國86年因違反肅清煙毒條例等案件，經本院以
    86年度訴字第1038號判決判處有期徒刑3 年4 月、8 月、2
    月，應執行有期徒刑4 年確定；又於86年間因違反肅清煙毒
    條例等案件，經臺灣高等法院臺中分院以86年度上訴字第24
    25號判決判處有期徒刑3 年6 月、8 月，應執行有期徒刑4
    年確定，上開2 案之罪，經臺灣高等法院臺中分院以87年度
    聲字第430 號裁定應執行有期徒刑7 年6 月確定，經入監執
    行，於92年11月13日假釋出獄付保護管束；詎其於保護管束
    期間之95年間因施用毒品案件，經本院以95年度毒聲字第19
    6 號裁定移送觀察勒戒後，認有繼續施用毒品之傾向，由本
    院以95年度毒聲字第315 號裁定令入戒治處所施以強制戒治
    ，嗣其成效經評定合格，無繼續戒治必要而裁定停止戒治，
    甫於96年3 月19日停止其處分出所執行完畢，並由臺灣彰化
    地方法院檢察署檢察官以96年度戒毒偵字第67號、第68 號
    為不起訴處分確定；其前開假釋亦遭撤銷，並於前述戒治完
    畢日令入監所執行殘刑4 年5 月23日。嗣前開案件因符合中
    華民國96年罪犯減刑條例規定，經臺灣高等法院臺中分院以
    96年度聲減字第1001號裁定減其宣告刑二分之一，並裁定應
    執行有期徒刑3 年9 月確定，經入監執行殘刑8 月23日，甫
    於96年12月11日縮刑期滿執行完畢。詎其猶不知悔改，於上
    開強制戒治執行完畢釋放後5 年內，復基於施用第一級毒品
    之犯意，於98年10月20日中午12時許，在其位於彰化縣芳苑
    鄉○○村○○路180 巷23號之住處，以將海洛因摻入香菸內
    點燃後吸食煙霧方式，施用第一級毒品海洛因1 次。嗣於同
    年10月22日上午9 時30分許，在上開住處為警持搜索票搜索
    後，經徵得其同意採驗尿液，檢驗結果呈嗎啡及可待因陽性
    反應，始知悉上情。
二、案經彰化縣警察局芳苑分局報請臺灣彰化地方法院檢察署檢
    察官偵查起訴。
    理  由
一、本件被告甲○○所涉為死刑、無期徒刑、最輕本刑為3 年以
    上有期徒刑或高等法院管轄第一審案件以外之罪，並於本院
    行準備程序時就被訴事實為有罪之陳述，本院合議庭依刑事
    訴訟法第273 條之1 第1 項規定，裁定改由受命法官獨任行
    簡式審判程序，先予敘明。
二、上揭犯罪事實，迭據被告於警詢、檢察官偵查中及本院審理
    時坦承不諱，且其為警採集之尿液送驗結果，呈可待因、嗎
    啡陽性反應，此有詮昕科技股份有限公司98年11月4 日報告
    編號8A300056號濫用藥物尿液檢驗報告（警卷第8 頁）、彰
    化縣警察局芳苑分局委託檢驗尿液代號與真實姓名對照認證
    表（警卷第7 頁）各1 紙在卷可憑。足認被告自白與事實相
    符，本件事證明確，被告犯行堪予認定。
三、按犯毒品危害防制條例第10條施用第一、二級毒品之罪者，
    檢察官應先聲請法院裁定將被告令送勒戒處所觀察、勒戒，
    經觀察、勒戒後，認無繼續施用毒品傾向者，應即釋放，並
    為不起訴之處分或不付審理之裁定；認有繼續施用毒品傾向
    者，應由檢察官聲請法院裁定令入戒治處所施以強制戒治，
    且經觀察、勒戒或強制戒治執行完畢釋放後，5 年內再犯第
    10 條 之罪，檢察官應依一般刑事訴訟程式予以起訴論罪科
    刑，此觀諸毒品危害防制條例第20條第1 項、第2 項、第23
    條第2 項前段規定自明。經查，本案被告前因施用毒品案件
    ，經本院裁定送觀察、勒戒後，認有繼續施用毒品之傾向，
    由本院裁定令入戒治處所施以強制戒治，嗣其成效經評定合
    格，無繼續戒治必要而裁定停止戒治，甫於96 年3月19日停
    止其處分出所執行完畢，有臺灣高等法院被告前案紀錄表在
    卷可佐，其於強制戒治執行完畢釋放後5 年內，再犯本件施
    用毒品案件，依前述規定自應予以起訴論罪科刑。
四、核被告所為，係犯毒品危害防制條例第10條第1 項之施用第
    一級毒品罪。被告施用第一級毒品前後持有第一級毒品之低
    度行為，應為其施用第一級毒品之高度行為所吸收，不另論
    罪。被告有前揭刑案執行完畢之情形，此有臺灣高等法院被
    告前案紀錄表1 份在卷可按，其受有期徒刑之執行完畢後，
    5 年內故意再犯本案有期徒刑以上之罪，為累犯，應依刑法
    第47條第1 項規定加重其刑。爰審酌被告曾因施用毒品經送
    觀察、勒戒及強制戒治後，仍未知警惕，又再犯本案之罪，
    足見其雖經觀察、勒戒及強制戒治之治療程序，仍未徹底戒
    除惡習遠離毒害，顯然無視於毒品對於自身健康之戕害及國
    家對於杜絕毒品犯罪之禁令，本應予以嚴懲，惟斟酌被告施
    用毒品僅戕害己身，且犯後坦承犯行，態度良好等一切情狀
    ，量處如主文所示之刑，以示懲儆。
據上論斷，應依刑事訴訟法第273 條之1第1 項、第299 條第1項
前段，毒品危害防制條例第10條第1 項，刑法第11條前段、第47
條第1 項，判決如主文。
本案經檢察官陳建佑到庭執行職務。
中    華    民    國    99    年     3    月    31    日
                  刑事第二庭    法  官  江彥儀
以上正本證明與原本無異。
如不服本判決應於收受判決後10日內向本院提出上訴書狀，並
應敘述具體理由。其未敘述上訴理由者，應於上訴期間屆滿後
20日內向本院補提理由書(均須按他造當事人之人數附繕本)
「切勿逕送上級法院」。
中    華    民    國    99    年     3    月    31    日
                                書記官  黃明慧
附錄本案論罪科刑法條全文：
毒品危害防制條例第10條
施用第一級毒品者，處 6 月以上 5 年以下有期徒刑。
施用第二級毒品者，處 3 年以下有期徒刑。

司法院資訊處製作；財團法人民間司法改革基金會備份。
